【裁判字號】    92,交易,7
【裁判日期】    920206
【裁判案由】    過失傷害
【裁判全文】
福建金門地方法院刑事判決                            九十二年度交易字第七號
    公  訴  人  福建金門地方法院檢察署檢察官
    被      告  丙○○
右被告因過失傷害案件，經檢察官提起公訴（九十二年度偵字第五號），本院判決
如左：
    主  文
丙○○因過失傷害人，處有期徒刑貳月，如易科罰金，以參佰元折算壹日。
    事  實
一、丙○○於民國九十一年八月二十日下午二時二十分許，駕駛車牌號碼ＷＹ─四九
    三０號自用小客車，由烈嶼鄉○○村○路往九宮碼頭方向行駛，途經湖下砲五連
    前交岔路口，理應注意車輛行至坡路、無號誌之交岔路口，應減速慢行，作隨時
    停車之準備，以策安全。而依當時情形，又無不能注意之情事，竟疏於注意，於
    通過上開無號誌交岔下坡路口時，未確實減速慢行，仍以四十公里之時速，貿然
    通過，適有甲○○無照且未繫緊安全帽，騎乘車牌號碼ＧＧＭ─０四六號重機車
    ，由自用小客車左側即由后頭往湖下方向行駛，於行經前開路口時，未暫停讓丙
    ○○駕駛之右方車先行，貿然前行，撞及丙○○所駕駛自用小客車之左前方葉子
    板處，甲○○頭部撞擊丙○○所駕自小客車前擋風玻璃左側，致受有頭部外傷合
    併腦挫傷、硬腦膜上出血及顱骨骨折等傷害。
二、案經甲○○訴請金門縣警察局報請福建金門地方法院檢察署檢察官偵查起訴。
    理  由
一、訊據被告對於右開時、地發生車禍肇事致告訴人受傷之事實，坦承不諱，惟辯稱
    ：我一看到告訴人的車就踩煞車，因為我當時是在下坡路段，沒辦法完全煞緊，
    是告訴人騎車速度太快，突然從左方撞到我的車子，才會發生車禍云云。經查：
（一）右開犯罪事實，業據告訴人甲○○指訴綦詳，並有道路交通事故調查報告表、
      現場照片二十四幀、三軍總醫院診斷證明書一紙附卷可稽。
（二）按行經坡道、無號誌之交叉路口，均應減速慢行，做隨時停車之準備，道路交
      通安全規則第九十三條第一項第三款定有明文。查本件車禍肇事地點位於小金
      門烈嶼鄉湖下砲五連營區○○○路口，告訴人為左方車，被告為右方車，雙方
      行經坡道、無號誌交岔路口時，原應注意上開規定，惟被告行經肇事之交岔路
      口時，並未減速慢行，做隨時停車之準備，仍以四十公里之時速貿然通過，顯
    然有違上開規定，且依當時路況，又無不能注意之情形，竟疏不注意為之，以
      致肇事，致人受傷，被告應有過失，雖告訴人與有過失，但無卸於認定被告之
      過失行為，此有福建省金門縣車輛行車事故鑑定委員會（九十二）鑑字第００
      五號鑑定意見書附卷可稽。本件被告過失駕駛行為，核與告訴人之受傷間，具
      有相當因果關係，是其過失傷害犯行，堪以認定。
（三）證人廖金英雖證稱事後有到車禍現場查看，表示告訴人當日騎車方向為從九宮
      碼頭往旅部大門方向等語。另證人乙○○於本院亦證稱：我那時在連上站衛兵
      ，..... 我先看到一台機車從我們連上騎過去，從九宮碼頭往旅部大門方向行
      駛等語。依證人所言，告訴人與被告駕駛方向為相反且平行，惟由告訴人及被
      告之汽車及機車撞擊所受毀損以觀，告訴人之機車車頭全毀且被告汽車左側車
      身因撞擊凹陷，若雙方行駛方向為平行，不至於有上述之車毀，足認當時係被
      告行經十字路口，告訴人從被告左方行駛而迎面撞上，此亦與告訴人及被告所
      述相符，證人廖金英及乙○○之證詞與事實不符，應不足採信。況本件被告之
      過失行為乃在於未減速慢行，做隨時停車之準備，告訴人行車方向為何，並無
      卸於被告過失責任之認定。又本件車禍發生後，係由小金門砲兵營炮五連士官
      長報警處理，被告並未委託報案，業據被告於本院供承在卷，核與證人乙○○
      所述相符，是被告並未對於未發覺之罪自首而受裁判者，不符減輕其刑之要件
      。被告於警訊中陳稱是伊打一一０電話報警云云，道路交通事故調查報告表記
      載報案人姓名為被告云云，均與事實不符，不足採信，附此敘明。
二、核被告所為，係犯刑法第二百八十四條第一項前段過失傷害罪，爰審酌被告犯罪
    動機、目的、犯罪所造成之損害、犯後態度、迄今未與告訴人達成和解及告訴人
    對於本件車禍之發生與有過失等一切情狀，量處如主文所示之刑，併諭知易科罰
    金之折算標準，以示警懲。
據上論斷，應依刑事訴訟法第二百九十九條第一項前段、刑法第二百八十四條第一項
前段、第四十一條第一項前段，罰金罰鍰提高標準條例第一條前段、第二條，判決如
主文。
本案經檢察官莊榮松到庭執行職務。
中     華     民     國     九十二      年     二      月      六      日
                                    福建金門地方法院刑事庭
                                          審判長法  官  林英志
                                                法  官  林鈺琅
                                                法  官  葉珊谷
右正本證明與原本無異。
如不服本判決，應於判決送達後十日內，向本院提出上訴狀。
                                                書記官  許永溪
中     華     民     國     九十二      年     二      月      六      日
附錄本案論罪科刑法條
刑法第二百八十四條第一項：
因過失傷害人者，處六月以下有期徒刑、拘役或五百元以下罰金，致重傷者，處一年
以下有期徒刑、拘役或五百元以下罰金。


司法院資訊處製作；財團法人民間司法改革基金會備份。
